【裁判字號】    98,親,51
【裁判日期】    990209
【裁判案由】    否認子女
【裁判全文】
臺灣基隆地方法院民事判決                98年度親字第51號
原        告    丙○○
被        告  甲○○
兼法定代理人  乙○○
上列當事人間否認子女事件，本院於中華民國99年2月2日言詞辯
論終結，判決如下：
    主  文
確認被告甲○○非被告乙○○自原告受胎所生之子。
訴訟費用由被告負擔。
    事實及理由
一、原告起訴主張：原告與被告乙○○原係夫妻，嗣於民國98年
    年12月10日經法院判決離婚確定，被告乙○○於婚姻關係存
    續期間之96年12月7日離家出走並受胎，嗣於97年12月6日產
    下被告甲○○，惟被告甲○○並非被告乙○○自原告受胎所
    生之子，為此依民法第1063條規定，提起本件訴訟，並聲明
    如主文第1項所示。
三、按妻之受胎，係在婚姻關係存續中者，推定其所生子女為婚
    生子女；前項推定，夫妻之一方或子女能證明子女非為婚生
    子女者，得提起否認之訴；前項否認之訴，夫妻之一方自知
    悉該子女非為婚生子女，或子女自知悉其非為婚生子女之時
    起2 年內為之，民法第1063條定有明文。經查，原告與被告
    乙○○原係夫妻，嗣於98年12月10日經法院判決離婚，被告
    乙○○於婚姻關係存續期間離家出走並受胎，嗣於97年12月
    16日產下被告甲○○之事實，有原告提出之戶籍謄本、受理
    失蹤人口案件登記表、受理案件明細表、臺灣臺中地方法院
    98年度婚字第635 號民事判決、確定證明書在卷可稽，且為
    被告乙○○所不爭執，則依前揭規定，被告甲○○因係被告
    乙○○與原告婚姻關係存續中受胎所生而推定為原告之婚生
    子女。又依台灣大學基因醫學部就訴外人龔明軒與被告甲○
    ○間親子關係之血緣鑑定檢驗結果：「結論：本系統所檢驗
    之DNA 點位皆無法排除明軒與甲○○之血緣關係，其親子關
    係指數（CPI）為0000000.823714；親子概率值為99.999918
    %。有台大醫院基因醫學部98年10月22日血緣鑑定報告書、9
    8年10月29日診字第0981028677 號診斷證明書在卷可憑，堪
    認被告甲○○非被告乙○○自原告受胎所生。從而，原告提
    出本件否認子女之訴，請求判決如主文第1 項所示，於法有
    據，應予准許。
四、據上論結，本件原告之訴為有理由，依民事訴訟法第85條第
    1項前段、第78條，判決如主文。
中    華    民    國    99    年    2    月    9      日
                      家事法庭法  官  林淑鳳
以上正本係照原本作成。
對於本件判決如有不服，應於收受送達後20日內向本院提出上訴
書狀，敘述上訴之理由，上訴於臺灣高等法院，並按他造當事人
之人數附具繕本。
中    華    民    國    99    年    2    月    9      日
                              書記官  王鵬勝

司法院資訊處製作；財團法人民間司法改革基金會備份。
